臺灣桃園地方法院刑事判決　　　　　　　　　　　　　九十三年度訴字第九三九號
　　公　訴　人　臺灣桃園地方法院檢察署檢察官
　　被　　　告　甲○○　男　二.
右列被告因毒品危害防制條例案件，經檢察官提起公訴（九十二年度毒偵字第二七六
九號、九十三年度毒偵字第一０四五號），被告於準備程序中就被訴事實為有罪之陳
述，經合議庭裁定由受命法官獨任行簡式審判程序，本院判決如左：
    主  文
甲○○連續施用第一級毒品，累犯，處有期徒刑捌月。又連續施用第二級毒品，累犯
，處有期徒刑柒月，扣案第二級毒品安非他命壹小包（毛重零點貳公克）沒收銷燬之
，扣案吸食器壹組沒收。應執行有期徒刑壹年，扣案第二級毒品安非他命壹小包（毛
重零點貳公克）沒收銷燬之，扣案吸食器壹組沒收。
    事  實
一、甲○○前曾於民國八十五年間因妨害風化案件，經本院以八十五年度訴字第一二
    七二號判決處有期徒刑二年六月確定後，送監執行，於八十七年十月二十六日假
    釋期滿，視為執行完畢。又於八十九年間分別因贓物、妨害自由等案件，依序經
    臺灣高等法院、臺灣台北地方法院以八十九年度上易字第三九五八號、八十九年
    度訴字第五八六號判決，各處有期徒刑四月，再經臺灣台北地方法院以九十一年
    度聲字第一四二一號裁定定應執行刑為有期徒刑七月確定，於九十二年三月四日
    執行完畢。另於八十八年間因施用毒品案件，經本院以八十八年度毒聲字第三九
    ０二號裁定送觀察、勒戒後，認有繼續施用傾向，再由本院以八十八年度毒聲字
    第四四三九號裁定令入戒治處所施以強制戒治，旋又經本院以八十八年度毒聲字
    第七五八九號裁定停止強制戒治，所餘期間並交付保護管束在外，保護管束期間
    又因違反保護管束應遵守之規定，而經本院以八十九年度毒聲字第二四三二號裁
    定撤銷停止強制戒治，令入戒治處所施以強制戒治，嗣於九十年七月十七日戒治
    期滿執行完畢，由臺灣桃園地方法院檢察署檢察官以九十年度戒偵字第六八八號
    為不起訴處分確定。出獄後不知悔改，又於九十一年間因施用第二級毒品安非他
    命案件，經檢察官向本院聲請強制戒治，並提起公訴。強制戒治部分，由本院以
    九十年度毒聲字第四七四五號裁定令入戒治處所施以強制戒治，再經本院以九十
    一年度毒聲字第三六三五號裁定停止強制戒治並交付保護管束，於九十二年五月
    三日保護管束期滿，視為執行完畢。公訴部分，亦經本院以九十一年度桃簡字第
    七七三號判決處有期徒刑六月確定，未及執行。
二、詎甲○○仍不知悔改，復基於施用第一級毒品海洛因之概括犯意，於前開戒治完
    畢後五年內，自九十二年五月下旬間某日起至九十三年五月中旬間某日止，連續
    在其位於桃園縣桃園市○○路七十二號四樓之一租屋處，以針筒注射之方式施用
    第一級毒品海洛因；約每日一次。另基於施用第二級毒品安非他命之概括犯意，
    於上開時間，連續在上開地點，以吸食器點火燒烤，吸食煙氣之方式，施用第二
    級毒品安非他命；約每二天一次。嗣先於九十二年九月七日凌晨四時十分許，為
    警在其上開租屋處首度查獲。繼而於九十三年三月三日上午十一時三十分許，為
    警在桃園縣桃園市○○路與北新路口再次查獲，當場並扣得安非他命一小包（毛
    重零點二公克）、甲○○所有供施用安非他命之吸食器一組，遂發覺上情。
三、案經桃園縣警察局、桃園縣警察局桃園分局分別報請臺灣桃園地方法院檢察署檢
    察官偵查起訴。
    理  由
一、訊據被告甲○○坦承於上開時間、地點，連續施用第一級毒品海洛因、第二級毒
    品安非他命多次之犯行不諱。且被告於九十二年九月七日、九十三年三月三日兩
    次為警查獲後，經警分別採集其尿液，先後送請桃園縣衛生局以Ｔｏｘｉ—Ｌａ
    ｂ法併用ＥＭＩＴ免疫分析法檢驗結果，一次呈安非他命及嗎啡陽性反應，另一
    次則呈安非他命陽性反應，亦有被採尿人姓名編號對照表、桃園縣衛生局不法藥
    物尿液檢定書各二份附卷可稽（九十二年度毒偵字第二七六九號第七十頁、第七
    一頁、九十三年度毒偵字第一０四五號第三六頁、第三七頁）。此外復有第二級
    毒品安非他命一小包（毛重零點二公克）、吸食器一組扣案可資佐證。足證被告
    前開自白屬實；其確有施用第一、二級毒品海洛因及安非他命多次之犯行無訛。
    次查，被告前曾於八十八年間因施用毒品案件，經本院以八十八年度毒聲字第三
    九０二號裁定送觀察、勒戒後，認有繼續施用傾向，再由本院以八十八年度毒聲
    字第四四三九號裁定令入戒治處所施以強制戒治，旋又經本院以八十八年度毒聲
    字第七五八九號裁定停止強制戒治，所餘期間並交付保護管束在外，保護管束期
    間又因違反保護管束應遵守之規定，而經本院以八十九年度毒聲字第二四三二號
    裁定撤銷停止強制戒治，令入戒治處所施以強制戒治，嗣於九十年七月十七日戒
    治期滿執行完畢，由臺灣桃園地方法院檢察署檢察官以九十年度戒偵字第六八八
    號為不起訴處分確定。詎被告出獄後不知悔改，又於九十一年間因施用第二級毒
    品安非他命案件，經檢察官向本院聲請強制戒治，並提起公訴。強制戒治部分，
    由本院以九十年度毒聲字第四七四五號裁定令入戒治處所施以強制戒治，再經本
    院以九十一年度毒聲字第三六三五號裁定停止強制戒治並交付保護管束，嗣於九
    十二年五月三日保護管束期滿，視為執行完畢。公訴部分，則由本院以九十一年
    度桃簡字第七七三號判決處有期徒刑六月確定，未及執行。被告上開因施用毒品
    案件，而受觀察勒戒、強制戒治以至判處徒刑之事實，有臺灣桃園地方法院檢察
    署刑案資料查註記錄表、台灣高等法院被告全國前案紀錄表、全國施用毒品案件
    紀錄表、受觀察勒戒人毒品及前科紀錄簡列表、臺灣桃園地方法院檢察署九十年
    度戒偵字第六八八號不起訴處分書各一份在卷可稽。綜上所述，本件事證明確，
    被告三犯施用第一、二級毒品罪之犯行，已堪認定。
二、查被告甲○○在其施用毒品之犯罪期間內，毒品危害防制條例固於九十二年七月
    九日修正公布，並於九十三年一月九日施行。惟按，「連續數行為而犯同一之罪
    名者，以一罪論，刑法第五十六條訂有明文，則當連續犯罪之際，遇刑法有變更
    時，其一部涉及舊法，一部涉及新法者，即應依最後行為時之法律處斷」，最高
    法院著有二十九年上字第三八六六號判例可資參照。是依上開說明，被告所為，
    即應逕行適用修正後之毒品危害防制條例規定，而不生新舊法比較適用之問題，
    應先敘明。核被告甲○○所為，係犯毒品危害防制條例第十條第一項之施用第一
    級毒品罪，及同條第二項之施用第二級毒品罪。其持有第一、二級毒品海洛因及
    安非他命之低度行為，分別為施用之高度行為所吸收，均不另論罪。被告先後多
    次施用第一、二級毒品之行為，均時間緊接，且係各犯構成要件相同之罪名，足
    見係分別基於概括犯意，而反覆為之，均為連續犯，應分別依刑法第五十六條之
    規定以一罪論，並均加重其刑。被告所犯上開二罪間，犯意個別，行為不同，應
    予分論併罰。又被告前曾於八十五年間因妨害風化案件，經本院以八十五年度訴
    字第一二七二號判決處有期徒刑二年六月確定後，送監執行，於八十七年十月二
    十六日假釋期滿，視為執行完畢。又於八十九年間分別因贓物、妨害自由等案件
    ，依序經臺灣高等法院、臺灣台北地方法院以八十九年度上易字第三九五八號、
    八十九年度訴字第五八六號判決，各處有期徒刑四月，再經臺灣台北地方法院以
    九十一年度聲字第一四二一號裁定定應執行刑為有期徒刑七月確定，於九十二年
    三月四日執行完畢。此有前揭刑案資料查註紀錄表、全國前案紀錄表附卷足憑，
    其於刑之執行完畢後，五年內再犯本件有期徒刑以上刑之罪，為累犯，依刑法第
    四十七條規定，遞加重其刑。公訴意旨雖僅敘及被告於九十二年九月七日為警查
    獲前最後一次施用海洛因，及其自九十二年五月間下旬某日起至九十三年三月三
    日十一時三十分許回溯九十六小時內某時止，連續施用第二級毒品安非他命之犯
    行，漏未敘及被告自九十二年五月下旬間某日起至九十三年五月中旬間某日止，
    扣除上開已起訴期間外之連續施用第一級毒品海洛因、第二級毒品安非他命之犯
    罪事實，惟該部分事實與前開已起訴部分之事實間，分別有連續犯裁判上一罪之
    關係，本院自均得併予審酌。爰審酌被告前已因施用毒品案件，經二次強制戒治
    處遇，甚且遭本院判處徒刑，仍無法戒除毒癮，復三犯本件施用毒品案件，且施
    用毒品期間長達一年，顯見被告戒毒意志薄弱，陷溺甚深，惟施用毒品為自戕性
    之犯罪，反社會性及可責性均較低，被告犯罪之動機、手段，及其犯後坦承犯行
    ，態度尚屬良好等一切情狀，分別量處如主文所示之刑，並定其應執行之刑，以
    示懲儆。扣案安非他命一小包為第二級毒品，依毒品危害防制條例第十八條第一
    項規定沒收銷燬之，扣案吸食器一組為被告所有且係供其施用第二級毒品安非他
    命之物，此經其陳明在卷，依刑法三十八條第一項第二款規定沒收。
三、公訴意旨另以：被告甲○○基於施用第二級毒品安非他命之概括犯意，自九十二
    年三月六日起至九十三年五月中旬間某日止，連續在桃園縣桃園市不詳夜市內，
    施用多次第二級毒品安非他命，因認被告此部分所為，亦涉犯毒品危害防制條例
    第十條第二項之施用第二級毒品罪嫌。經查，公訴意旨認被告設有此部分施用安
    非他命犯行，無非係以被告之自白、扣案毒品安非他命及吸食器、驗尿報告等事
    證，為其論據。惟查，被告在九十二年九月七日為警查獲時，在警訊中僅泛稱：
    最近在今年（九十二年）四月間施用毒品安非他命等語，在偵查中隨即翻稱：伊
    戒治期滿後，即未再施用毒品云云；而其在九十三年三月三日為警再次查獲後，
    在警訊中亦僅泛稱：最後一次是在九十二年十月間施用安非他命云云，在偵查中
    亦翻稱：並未施用毒品云云。觀其上開警、偵訊中之自白，不僅前後不一，且均
    無法據以認定被告早在九十二年三月間，即已再次施用安非他命。而被告在本院
    審理時供稱：我九十二年一月二十二日出監，約四個月之後開始施用毒品等語，
    亦僅能認定其約略在九十二年五月間再度施用毒品。至於扣案之安非他命、吸食
    器及驗尿報告等證據，均無法據以證明被告在公訴人所指之上開期間內，已有施
    用安非他命之行為，甚為明顯，無須贅言。此外，復查無其他事證，足資證明被
    告確有公訴意旨所指之此部分施用安非他命犯行，惟公訴人認被告此部分施用安
    非他命犯行，與其前開已經論罪科刑之施用安非他命部分事實間，有連續犯裁判
    上一罪之關係，爰不另為無罪之諭知。
據上論斷，應依刑事訴訟法第二百七十三條之一第一項、第二百九十九條第一項前段
，毒品危害防制條例第十條第一項、第二項、第十八條第一項前段，刑法第十一條前
段、第五十六條、第四十七條、第三十八條第一項第二款、第五十一條第五款，判決
如主文。
本案經檢察官林秀敏到庭執行職務
中        華        民        國    九十三    年    八    月    十三    日
                                        臺灣桃園地方法院刑事第八庭
                                            法  官   陳彥宏
右正本證明與原本無異
如不服本判決書應於送達後十日內向本院提出上訴狀
                                            書記官　 翁其良
中        華        民        國    九十三    年    八    月    十三    日
論罪法條：毒品危害防制條例第十條第一項、第二項
毒品危害防制條例第十條
施用第一級毒品者，處六月以上五年以下有期徒刑。
施用第二級毒品者，處三年以下有期徒刑。
